Inventaris van het archief van de Afdeling Jongeren Vrijwilligers en taakvoorganger van het Ministerie van Buitenlandse Zaken, (1962) 1963-1974 (1976)
Nationaal Archief, Den Haag
- Stukken van algemene aard, 1.
  - Voorlichtingsmateriaal op het gebied van de sexuele voorlichting tijdens opleidingen, alsmede een geschilderde voorlichtingsplaat over hygiëne, 1967; 35; omslag
  - Instructies voor het uitvoeren en het opstellen van evaluaties op het terrein van de hulp aan de ontwikkelingslanden, 1967 - 1974; 36; omslag
  - Ingekomen brieven van bijzondere inhoudelijke aard en minuten van uitgegane stukken, 1968 - 1974; 37; omslag
  - Vergaderstukken van de Nationale Raad van Advies inzake de hulpverlening aan minder ontwikkelde landen, 1968 - 1974; 38-39; 2 pakken
    - 1968 - 1969, 38; pak
    - 1970 - 1974, 39; pak
  - Notities en aanbevelingen van veld- en teamleiders uit Zambia, Kameroen, Kenia en Brazilië aan de SNV inzake de instelling van Stichting Nederlandse Vrijwilligersraden (SNV-raden), als integrerend onderdeel van de organisatie, gericht op het leveren van een bijdrage tot het goed functioneren van de SNV, met name als inspraakmogelijkheid voor alle SNV-medewerkers, 1971; 40; omslag
  - Beschrijving van de organisatie van het departement waaronder de Stichting Nederlandse Vrijwilligers ressorteert, 1971 - 1974; 41; omslag
    103B.1-0001-01 Minister voor Ontwikkelingssamenwerking
    103B.1-0489-01 Minister voor Ontwikkelingssamenwerking
  - Reacties van leden uit de diverse veldstaven en teamleden, werkzaam in het buitenland en reacties van verontruste burgers, alsmede Kamervragen naar aanleiding van de negatieve publicaties over verkwisting en wanbeleid binnen de Stichting Nederlandse Vrijwilligers (SNV) in de Telegraaf van 4 mei 1974, 42; omslag
  - Vergaderstukken van de vergadering van het Dagelijks Bestuur van 10 april 1975, 43; omslag
  - Vergaderstukken van het Bureauhoofden-overleg van 19 augustus 1975, 44; omslag
  - Totstandkoming van de Wervingsnota, 1976; 45; omslag
- Stukken van afzonderlijke aard, 2.
  - Organisatie, 2.1
    - Oprichting en ontwikkeling van het Jongeren Vrijwilligers Programma (JVP), 1962 - 1965; 46; pak
    - Rapport getiteld Het vrijwilligersprogramma in de periode 1966 - 1967, uitgevoerd door F.J.A. Bouma in opdracht van de Nederlandse regering, met bijlagen, 1963 - 1967; 47; omslag
    - Totstandkoming van de stichtingsakte voor de Stichting Nederlandse Vrijwilligers (SNV), alsmede wijzigingen van statuten, 1963 - 1973; 48; omslag
    - Organisatie beschrijving, werkindeling en formulering van de taken van de Stichting Nederlandse Vrijwilligers (SNV), 1963 - 1974; 49-51; 3 pakken
      - 1963 - 1965, 49; pak
      - 1966 - 1971, 50; pak
      - 1972 - 1974, 51; pak
    - Organisatie, werkverdeling en richtlijnen ten aanzien van teamleiders, 1965 - 1969; 52; omslag
    - Vergaderstukken van de Werkgroep Aanbeveling 2e Vierjarenplan, 1965 - 1970; 53; omslag
      103B.1-0788-01 Minister voor Ontwikkelingssamenwerking
      103B.1-0487-01 Minister voor Ontwikkelingssamenwerking
    - Benoemingen van en mutaties binnen het Bestuur, 1965 - 1974; 54; pak
    - Vergaderstukken van AJV-sectievergaderingen, 1967 - 1969; 55; omslag
    - Beleidsplan ten behoeve van de periode juli 1965 - april 1968 van de Stichting Nederlandse Vrijwilligers (SNV), 56; stuk
    - Vergaderstukken van de Commissie Contractuele en Personele Voorzieningen, 1969; 57; omslag
    - Totstandkoming van de formulering van de doelstellingen van de Stichting Nederlandse Vrijwilligers (SNV), 1969 - 1974; 58; pak
    - Vergaderstukken van de Werkgroep Archief en Administratie, 1971; 59; omslag
    - Vergaderstukken van de Werkgroep Gesprekskring ter voorbereiding en vorming van het beleid ten aanzien van de Ontwikkelingssamenwerking, 1971 - 1972; 60-61; 2 pakken
      - Van het jaar 1971 1971, 60; pak
      - Van het jaar 1972 1972, 61; pak
    - Vergaderstukken van de Coördinatiecommissie inzake hulpverlening aan minder ontwikkelde landen, 1972 - 1973; 62; omslag
    - Vergaderstukken van de Werkgroep Rechtspositie Vrijwilligers, 1974; 63; omslag
  - Taken, 2.2
    - Algemeen, 2.2.1
      - Voorbereiding, organisatie, participatie en verslaglegging van bijeenkomsten, seminars, conferenties en dergelijke, 1963 - 1970; 64-72; 6 pakken en 3 omslagen
        - Het voorbereiden en deelnemen aan de in 's-Gravenhage gehouden tweede International Peace Corps Secretariat (IPCS) workshop op 12 - 15 februari 1964 1963 - 1964, 64; pak
        - Verslag van de Eerste Inter-Amerikaanse Conferentie over Latijns-Amerikaanse Vrijwilligersprogramma's, gehouden van 6 - 10 september 1965 te Buenos Aires (Argentinië), samengesteld door Silvio Mutal (coördinator van de Nederlandse vrijwilligersgroepen in Columbia, met correspondentie 1965, 65; pak
        - Verslag van de Vijftiende Conferentie van Organisatoren van Internationale Vrijwilligers Programma's, gehouden van 20 - 27 februari 1966 te Rosario (Argentinië), samengesteld door SNV-waarneemster (Stichting Nederlandse Vrijwilligers) Bauk Feenstra (vrijwilligster in Colombia), met correspondentie 1965 - 1966, 66; omslag
        - International Secretariat for Volunteer Service (ISVS) 1965 - 1969, 67-70; 3 pakken en 1 omslag
          - Conferenties voor Directeuren van Europese Vrijwilligersorganisaties onder auspiciën van het International Secretariat for Volunteer Service (ISVS) 1965 - 1966, 67; omslag
          - Het voorbereiden van en deelnemen aan de Seventh Council Meeting van de International Secretariat for Volunteer Service (ISVS) van 20 - 21 november 1967 te Amsterdam (Nederland) 1967 - 1968, 68; pak
          - Het voorbereiden van en deelnemen aan de International Secretariat for Volunteer Service (ISVS) Workshop met als thema Volunteer Service for the 1970's, gehouden op 16 oktober 1969 in 's-Gravenhage (Nederland) 1969, 69; pak
          - Rapport en Summery of Recommandations van de ISVS-conferentie (International Secretariat for Volunteer Service), gehouden van 13 - 17 oktober 1969 te 's-Gravenhage (Nederland) 1969, 70; pak
        - Rapport getiteld Unesco Regional Conference on Planning and Organization of Literacy Programmes in Latin America, gehouden van 30 mei - 4 juni 1966 te Caracas (Venezuela), samengesteld door S. Mutal (coördinator-consultant Stichting Nederlandse Vrijwilligers, Afdeling Jongeren Vrijwilligers), met geleidebrieven en bijlagen 1966, 71; omslag
        - Het voorbereiden van en het deelnemen aan het Second World Food Congress van de FAO (Food and Agriculture Organization) van de Verenigde Naties, gehouden van 16 - 30 juni 1970 te 's-Gravenhage (Nederland) 1969 - 1970, 72; pak
      - Evaluatieverslagen, 1963 - 1974; 73-75; 2 pakken en 1 omslag
        - Evaluatieverslagen van vrijwilligers in opleiding 1963 - 1974, 73; omslag
        - Evaluatierapporten van drs. F.J.A. Bouman inzake de Nederlandse ontwikkelingshulp, met correspondentie 1966 - 1969, 74; pak
        - Reacties op het evaluatierapport van het interuniversitaire onderzoeksteam onder leiding van prof. dr. L.H. Janssen inzake de Nederlandse ontwikkelingshulp 1969, 75; pak
          Nota bene: Het evaluatierapport ontbreekt
      - Verslagen van dienstreizen en/of bezoeken, 1963 - 1974; 76-99; 5 pakken en 19 omslagen
        - Dienstreizen van de staatssecretaris van Buitenlandse Zaken, chef JVP en een onderzoeker namens het Koninklijk Instituut voor de Tropen naar de Verenigde Staten van Amerika, Afrika en Zuid-Amerika om een indruk te krijgen van de ontwikkelingswerkzaamheden 1963 - 1966, 76; omslag
        - Dienstreizen van E. Badon Ghijben, medewerkster Internationale Zaken en staflid JVP, naar Ivoorkust, Israël, Libanon, Washington en New York voor de detachering en opvolging bij het International Secretariat for Volunteer Services (ISVS), het behandelen van lopende zaken en terugkeer-regelingen van vrijwilligers en de tijdelijke waarneming als teamleidster in Ivoorkust 1963 - 1974, 77; omslag
        - Dienstreizen van L.P.J. Mazairac, secretaris SNV, naar Kameroen en India voor informatie over de lopende projecten en de daarbij behorende personele aangelegenheden 1964 - 1972, 78; omslag
        - Dienstreis van A.L. Schneiders, coördinator opleidingen en waarnemend chef JVP, naar Ivoorkust en Nigeria voor waarneming en beoordeling van de opleidingsresultaten in de praktijk 1965 - 1966, 79; omslag
        - Dienstreis van P. van Diest, staflid SNV en plaatsvervangend chef AJV, naar India, Libanon, Jordanië, Syrië, Ivoorkust, Opper Volta en Zambia voor het behandelen en organiseren van personele aangelegenheden in het vrijwilligerswerk voor het leveren van medisch en sociaal werk 1965 - 1974, 80; pak
        - Dienstreizen van stafleden van AJV naar Colombia, Peru en Tanzania voor voortgezette persoonlijke contacten en het opzetten van trainingen in het veld 1965 - 1974, 81; omslag
        - Bezoek van H.J. Wischnewski, West-Duitse minister van Economische Samenwerking, aan Den Haag voor overleg tot meer samenwerken op het gebied van ontwikkelingshulp 1966 - 1968, 82; omslag
        - Dienstreis van J.Th. Broekhuyse, wetenschappelijk medewerker van het Koninklijke Instituut voor de Tropen en docent van de SNV-opleidingen, consulent van de SNV, naar Afrika voor het verbeteren van de inzet planning van nieuwe teams en het afstemmen van de opleidingsvoorbereiding voor de vrijwilligers 1966 - 1970, 83; omslag
        - Dienstreis van M.F. Hofman, hoofd Bureau Projectbegeleiding AJV, naar Bolivia, Colombia en Peru voor het beoordelen en behandelen van de voortgang van de diverse vrijwilligerswerkzaamheden met daarbij samenhangende personele- en materiële problemen 1966 - 1973, 84; pak
        - Dienstreis van M. de Vries, staflid AJP en hoofd Bureau Project Zaken SNV, naar Filipijnen, Kameroen, Kenia, Zambia en Nigeria voor oriëntatie van de binnenlandse, politieke en religieuze situaties en de afstemming van de ontwikkelingshulp 1967 - 1974, 85; pak
        - Dienstreis van B.J. Udink, minister van Ontwikkelingssamenwerking, naar Latijns-Amerika voor het uiteenzetten en de discussie met deskundigen over het ontwikkelingsbeleid 1968 - 1970, 86; omslag
        - Reisverslag van J.M.A. Hasselman, waarnemend hoofd Bureau Uitvoering Afrika van de Directie van Internationale Technische Hulp (DTH) naar diverse Afrikaanse landen voor het leggen van persoonlijke contacten met de vrijwilligers over de leefomstandigheden en de werksfeer, met geleidebrief 1969, 87; omslag
        - Dienstreis van G.J.A.M. Bos, medewerker van het Bureau Projectzaken AJV, naar Boven Volta, Dahomey en Ivoorkust voor het behandelen van de project- en intern personeelmatige zaken 1971 - 1972, 88; omslag
        - Dienstreis van L.M. Franssen, medewerker, belast met de voorbereiding en begeleiding van SNV projecten, naar Bolivia, Brazilië en Peru 1971 - 1972, 89; omslag
        - Bezoek van bestuurders en vertegenwoordigers van ontwikkelingslanden en hulporganisaties aan AJV in Nederland over onderhandelingen en het opzetten van ontwikkelingsprojecten 1971 - 1974, 90; pak
        - Dienstreis van A.F. de Vocht, belast met de leiding van de Buitenlandse Instituut's Training van de vrijwilligers in Morogoro (Tanzania), naar Dahomey en Tanzania tot het oriënteren van voortgezette opleidingsmogelijkheden en het afstemmen van Europese opleidingsmogelijkheden in buitenlandse instituten 1971 - 1974, 91; omslag
        - Dienstreis van W.A. Erath, secretaris SNV, naar Peru, Tanzania en de Filipijnen voor het behandelen van de communicatie- en organisatie problematiek en het vaststellen van de behoefte en het aanbod van technisch specialisten 1971 - 1974, 92; pak
        - Reisverslag van A. de Grave, bedrijfsarts van de Rijks Geneeskundige Dienst in opdracht van SNV, naar Kameroen om de medische begeleiding in het gastland te optimaliseren 1972, 93; omslag
        - Bezoek van Prinses Beatrix en Prins Claus aan Ivoorkust om zich te informeren over de voortgang van ontwikkelingshulp 1973, 94; omslag
        - Dienstreis van H.E. van Rheenen, hoofd Bureau Personele Zaken AJV, naar Bangladesh en Filipijnen voor het behandelen en beoordelen van de algemene en personele situatie van de vrijwilligers in het veld 1973, 95; omslag
        - Dienstreizen van J. Pronk, minister voor Ontwikkelingssamenwerking naar Bangladesh en Peru om zich te laten informeren over de politieke situatie en de voortgang van de lopende ontwikkelingsprojecten 1973 - 1974, 96; omslag
        - Bezoek van J.E. Lawuo, lector verbonden aan het Ministry of Education in Dar es Salaam (Tanzania), aan Nederland voor een opleidingen-oriëntatie in Europa om als coordinator van het internationale vrijwilligers trainingscentrum te Morogoro in Tanzania te werken 1974, 97; omslag
        - Dienstreis van J.H. Brouwers, medewerker van het Bureau Projectzaken AJV, naar Nigeria voor nadere kennismaking en om indruk te krijgen van de vrijwilligers 1974, 98; omslag
        - Dienstreizen van de voorzitter en bestuursleden van SNV naar Kenia, Tanzania en Zambia voor informatie en praktijk oriëntatie 1974, 99; omslag
      - Verslagen van de vrijwilligers van het UNRWA-project (United Nations Relief and Works Agency in the Near East) in Libanon, Syrië, Jordanië en de Gazastrook, 1964 - 1966; 100; pak
      - Totstandkoming van verdragen inzake de tewerkstelling van vrijwilligers in minder ontwikkelde landen, 1964 - 1973; 101; omslag
      - Verslag van de teamleidersconferentie van 21 - 30 november 1966 te 's-Gravenhage (Nederland), met bijlagen, 1966 - 1967; 102; pak
      - Vergaderstukken van de Werkgroep Projecten, met als taak het beoordelen van projectaanvragen, 1969 - 1974; 103-104; 1 pak en 1 omslag
        - 1969 - 1971, 103; pak
        - 1972 - 1974, 104; omslag
      - Verslagen van diverse veldleidersconferenties, 1969 - 1974; 105-111; 4 pakken en 3 omslagen
        Nota bene: Over het jaar 1971 zijn geen verslagen van conferenties aangetroffen
        - Veldleidersconferentie te Kameroen in februari 1969 1969 - 1971, 105; omslag
        - Veldleidersconferentie te Kenia in mei 1970 1970, 106; pak
        - Veldleidersconferentie te Zambia in februari 1973 1972 - 1973, 107; omslag
        - Veldleidersconferenties te Nederland 1972 - 1974, 108-111; 3 pakken en 1 omslag
          Nota bene: Niet nader onder te verdelen
          - 1972, 108; omslag
          - 1973, 109; pak
          - 1974, 110; pak
          - 1974, 111; pak
      - Vergaderstukken van de Werkgroep Optimalisering Nederlandse Ontwikkelingshulp, 1970; 112; pak
      - Vergaderstukken van de Werkgroep Evaluatie, met als taak het evalueren van de opleidingsstructuur binnen de SNV, 1971; 113; omslag
      - Evaluatierapport getiteld Training course Jamaica, opgesteld door vrijwilligers in opdracht van de Stichting Nederlandse Vrijwilligers (SNV), 1972; 114; stuk
      - Voorstel en instructie betreffende de opzet van de verslaggeving in de rapporten van de veld- en teamleiders(assistenten), werkzaam in de diverse projecten in Afrika, Philipijnen en Zuid-Amerika, 1972; 115; omslag
      - Vergaderstukken van de Werkgroep Waterbouwkunde Technische Samenwerking, 1973 - 1975; 116; omslag
      - Nota Toekomstig Projektenbeleid SNV (Stichting Nederlandse Vrijwilligers), 1974; 117; stuk
      - Verslag getiteld Oud-Vrijwilligers en het Beleidsproces van de Stichting Nederlandse Vrijwilligers (SNV), een verslag van een stage die gedurende de periode van juni 1973 tot juli 1974 in het kader van de opleiding tot bestuurssociologe plaats had bij de Stichting Nederlandse Vrijwilligers en is opgemaakt door Leni Buisman, 118; stuk
      - Vergaderstukken van de Werkgroep Werving Internationale Organisaties, 1974 - 1976; 119; omslag
    - Landen, 2.2.2
      - Bangladesh, verslagen van de teamleiding, 1973 - 1974; 120; omslag
        103B.1-0772-01 Minister voor Ontwikkelingssamenwerking
        103B.1-0184-01 Minister voor Ontwikkelingssamenwerking
      - Benin, 1971 - 1974; 121-122; 2 omslagen
        - Verslagen van de teamleiding in Dahomey 1971 - 1973, 121; omslag
        - Verslagen van de vrijwilligers in Dahomey 1971 - 1974, 122; omslag
      - Bolivia, 1968 - 1974; 123-127; 2 pakken en 3 omslagen
        - Verslag van de teamleiders van het project Sud Yungas, alsmede correspondentie 1968 - 1974, 123; omslag
        - Verslagen van teamleiders- en vrijwilligers van het project Sud Yungas 1968 - 1974, 124; pak
        - Projectinformatie en voorlichting over Sud Yungas 1969 - 1971, 125; omslag
        - Evaluatieverslag van het project Sud Yungas, met bijlagen 1970 - 1974, 126; omslag
        - Vergaderstukken van de veldstaf en vrijwilligers 1970 - 1974, 127; pak
      - Boven-Volta (ook Oppervolta genoemd), 1967 - 1974; 128-136; 6 pakken en 3 omslagen
        - Verslagen van dienstreizen naar Ouagadougou, Bingerville naar Toma en naar Bobo-Dioulasso door veldleiders, technisch medewerker en een medewerker van het Koninklijk Instituut voor de Tropen (KIT) uit Amsterdam 1967 - 1974, 128; omslag
        - Verslagen van de vrijwilligers 1968 - 1974, 129-130; 1 pak en 1 omslag
          - 1968 - 1970, 129; pak
          - 1971 - 1974, 130; omslag
        - Verslagen van het medefinancieringsproject Toma 1968 - 1974, 131-133; 3 pakken
          - 1968 - 1971, 131; pak
          - 1972, 132; pak
          - 1973 - 1974, 133; pak
        - Verslagen van de teamleiding 1969 - 1974, 134-135; 1 pak en 1 omslag
          - 1969 - 1973, 134; pak
          - 1974, 135; omslag
        - Verslagen over de inzet van SNV-vrijwilligers (Stichting Nederlandse Vrijwilligers) bij de noodhulp in het door droogte getroffen Sahelgebied 1973 - 1974, 136; pak
      - Brazilië, 1964 - 1975; 137-146; 7 pakken, 3 omslagen en 1 stuk
        - Verslagen van dienstreizen 1964 - 1965, 137-138; 1 omslag en 1 stuk
          - Reisinstructies en een voorlopig verslag van het werkbezoek van 6 - 22 juli 1964 door mr. J. van den Bergh (teamleider) aan de locatie van het project Brazilië, met als doel zich te oriënteren of voortzetting van het project problematisch is 1964, 137; omslag
            Nota bene: Vertrouwelijk
          - Rapport van het bezoek aan het JVP-team (Jongeren Vrijwilligers Programma) van 29 december 1964 - 14 januari 1965 door Mej. C.C. Mans (chef JVP), met als doel een indruk te krijgen van het vrijwilligerswerk 1965, 138; stuk
        - Verslagen van de teamleiding 1964 - 1974, 139-140; 2 pakken
          - 1964 - 1968, 139; pak
          - 1969 - 1974, 140; pak
        - Verslagen van de vrijwilligers 1964 - 1974, 141-144; 3 pakken en 1 omslag
          - 1964 - 1967, 141; pak
          - 1968 - 1970, 142; pak
          - 1971 - 1974, 143; pak
          - Verslagen van de vrijwilligers van het project te Caravelas 1966 - 1973, 144; omslag
        - Evaluaties van projecten 1973 - 1975, 145-146; 1 pak en 1 omslag
          - Rapporten van afgeronde projecten te Campina Grande, met bijlagen 1973 - 1974, 145; omslag
          - Rapporten van afgeronde projecten te Ubá, met bijlagen 1974 - 1975, 146; pak
      - Ceylon, 1964 - 1971; 147-148; 1 pak en 1 omslag
        - Verslagen van de teamleiding van het project Youth Settlement Schemes (YSS) 1964 - 1971, 147; pak
        - Verslagen van de vrijwilligers van het project Youth Settlement Schemes (YSS) 1969 - 1971, 148; omslag
      - Colombia, 1964 - 1970; 149-168; 13 pakken, 5 omslagen en 2 stukken
        - Het behandelen van ingezonden verslagen van de projecten El Meta en Nariño, met diverse correspondentie en bijlagen 1964, 149; pak
        - Ontwerp overeenkomst tussen Nederland en Colombia inzake het ter beschikking stellen van Nederlandse vrijwilligers en memoranda van regelingen 1964 - 1969, 150; omslag
        - Verslagen van dienstreizen 1964 - 1969, 151-152; 2 stukken
          - Dienstreis naar Colombia van 17 mei tot en met 17 juni 1964 door S. Mutal (Coördinator/Algemeen Teamleider Zuid-Amerika), met als doel te komen tot bevindingen, aanbevelingen en suggesties ten aanzien van de inzet van vrijwilligers 1964, 151; stuk
          - Dienstreis van Ir. M.F. Hofman (Hoofd van het Bureau Projecten) naar Colombia van 15 mei tot 8 juni 1969, met als doel een indruk te krijgen van het vrijwilligerswerk 1969, 152; stuk
        - Verslagen van de Algemene teamleider van Colombia te Bogota 1964 - 1970, 153; pak
        - Verslagen van de teamleiders van het project El Meta 1964 - 1970, 154; pak
        - Verslagen van de vrijwilligers van het project El Meta 1964 - 1970, 155-157; 3 pakken
          - 1964 - 1967, 155; pak
          - 1968, 156; pak
          - 1969 - 1970, 157; pak
        - Verslagen van de vrijwilligers van het project Nariño 1964 - 1970, 158-160; 3 pakken
          - 1964 - 1967, 158; pak
          - 1968 - 1969, 159; pak
          - 1969 - 1970, 160; pak
        - Verslagen van teamleiders van het project Nariño 1964-1970, 161-162; 2 pakken
          - 1964 - 1970, 161; pak
          - 1966 - 1969, 162; pak
        - Verslagen van groepsvergaderingen van het project El Meta 1966, 163; omslag
        - Verslagen van de coördinatorconsultant voor Latijns-Amerika opererend vanuit Bogota 1968, 164; omslag
        - Evaluatierapporten van de vrijwilligers van het project El Meta 1968-1970, 165-166; 2 pakken
          - 1968 - 1970, 165; pak
          - 1968 - 1970, 166; pak
        - Advies van de algemeen teamleider tot voortzetting van het project El Meta 1969, 167; omslag
        - Evaluatierapporten van de teamleider van het project El Meta, met bijlagen 1969, 168; omslag
      - India, 1964 - 1975; 169-177; 3 pakken en 6 omslagen
        - Verslagen van dienstreizen 1964 - 1966, 169-171; 3 omslagen
          - Verslagen van dienstreizen van mr. L.P.J. Maizairac (plaatsvervangend chef AJV), met als doel om tot conclusies en aanbevelingen te komen ten aanzien van het inzetten van vrijwilligers, met diverse correspondentie 1964 - 1966, 169; omslag
          - Rapport van het werkbezoek van drs. W. Zevenbergen (vertegenwoordiger van SNV) van 8 augustus tot en met 14 september 1965 in verband met het uitzenden van vrijwilligers, met bijlagen 1965, 170; omslag
          - Verslag van de dienstreis van P. van Diest (ambtenaar van het Bureau Projectbegeleiding) van 27 december 1965 tot en met 27 januari 1966, met als doel te komen tot een beoordeling ten aanzien van de inzet van vrijwilligers, met bijlagen 1965 - 1966, 171; omslag
        - Verslagen van de vrijwilligers 1965 - 1967, 172-175; 3 pakken en 1 omslag
          - 1965, 172; omslag
            Nota bene: Bevat foto
          - 1966, 173; pak
          - 1967, 174; pak
          - Verslagen van de vrijwilligers in opleiding 1965, 175; pak
        - Verslag en correspondentie van de teamleiding 1966 - 1967, 176; omslag
        - Het sluiten van een overeenkomst inzake het ter beschikking stellen van Nederlandse vrijwilligers aan India, met correspondentie 1970 - 1975, 177; omslag
      - Ivoorkust, 1965 - 1974; 178-190; 12 pakken en 1 omslag
        - Verslagen van de teamleiding 1965 - 1974, 178-179; 2 pakken
          - 1965 - 1970, 178; pak
          - 1971 - 1974, 179; pak
        - Verslagen van de vrijwilligers 1965 - 1974, 180-187; 7 pakken en 1 omslag
          - 1965, 180; pak
          - 1966, 181; pak
            Nota bene: Bevat foto's en tekeningen
          - 1967, 182; pak
            Nota bene: Bevat tekening
          - 1968, 183; pak
          - 1969 - 1974, 184; pak
          - Verslagen van de vrijwilligers in opleiding 1965 - 1968, 185; omslag
          - Verslagen van de vrijwilligers van het bouwteam 1969 - 1972, 186; pak
            Nota bene: Bevat tekeningen
          - Evaluatieverslagen van de door SNV verrichte inzet van de landmeetkundige vrijwilligers en de vrijwilligers van het bouwteam, met diverse correspondentie 1973 - 1974, 187; pak
            Nota bene: Bevat vertrouwelijke stukken